臺灣板橋地方法院刑事判決　　　　　　　96年度訴字第3937號
公　訴　人　臺灣板橋地方法院檢察署檢察官
被　　　告　甲○○
　　　　　　　　　　（另案在臺灣臺北監獄臺北分監執行中）
上列被告因違反毒品危害防制條例案件，經檢察官提起公訴（96
年度毒偵字第8454號），因被告於本院準備程序中為有罪之陳述
，本院告知被告簡式審判程序之旨，並聽取當事人之意見後，經
合議庭裁定由受命法官獨任進行簡式審判程序，並判決如下：
    主  文
甲○○施用第一級毒品，累犯，處有期徒刑拾月。
    事  實
一、甲○○前因施用毒品案件，經本院以八十九年度毒聲字第一
    三一七號裁定送觀察、勒戒後，認有繼續施用毒品傾向，經
    本院以八十九年度毒聲字第二○八三號裁定送強制戒治，於
    民國八十九年十月二十五日停止處分付保護管束，嗣經撤銷
    保護管束令入戒治處所施以強制戒治，於九十年十一月二十
    四日因強制戒治執行完畢出所，復於上開強制戒治執行完畢
    釋放後五年內之九十一年十一月十三日因施用毒品案件經本
    院於九十二年四月十五日以九十二年度板簡字第六○七號刑
    事簡易判決判處有期徒刑六月，如易科罰金以銀元三百元折
    算一日，於九十二年七月十四日判決確定，於九十三年七月
    八日縮刑期滿執行完畢。另因違反毒品危害防制條例案件，
    經本院於九十四年九月七日以九十四年度訴字第九三九號刑
    事判決判處有期徒刑九月，於九十四年十月七日判決確定，
    並於九十五年八月二十二日縮刑期滿執行完畢。詎其猶不知
    悔改，於前次強制戒治執行完畢釋放五年內再犯施用毒品罪
    經法院判刑確定後，竟又基於施用第一級毒品之犯意，於九
    十六年七月二十三日為警查獲採尿前二十六小時內之某時，
    在臺北縣三峽鎮○○路○段三九五巷三六號住處，以將海洛
    因用水稀釋後置於針筒內注射之方式，施用海洛因一次。嗣
    於九十六年七月二十三日下午三時五十分許，在桃園縣八德
    市○○路○段七七二號前查獲，復經採集其尿液送驗而查悉
    上情。
二、案經桃園縣政府警察局八德分局報告臺灣桃園地方法院檢察
    署檢察官呈請臺灣高等法院檢察署檢察長令轉臺灣板橋地方
    法院檢察署檢察官偵查起訴。因甲○○於本院準備程序中為
    有罪之陳述，經本院合議庭裁定以簡式審判程序審理。
    理  由
一、訊據被告甲○○對於前揭犯罪事實均坦承不諱，經查：
（一）被告經警採尿送台灣檢驗科技股份有限公司，以EIA 酵素
      免疫分析法篩檢、GC/MS 氣相層析質譜儀分析法確認檢驗
      結果，呈嗎啡陽性反應，有該公司九十六年八月二十七日
      出具之濫用藥物尿液檢驗報告、尿液代碼對照表各一紙在
      卷可參（見偵查卷第三十七頁、第十九頁）。復查，海洛
      因施用入人體後水解還原成嗎啡，再循嗎啡之代謝方式排
      出體外，業據行政院衛生署藥物食品檢驗局以七三藥檢壹
      字第○三○二二一號函說明綦詳，且尿液中能否驗出嗎啡
      陽性反應，與其投與量、投與途徑、採尿時間、個人體質
      及檢測方法之靈敏度有關，國外曾有文獻報導注射六毫克
      之海洛因鹽酸鹽，其代謝物嗎啡之平均可檢出時限約為二
      十六小時，亦經行政院衛生署藥物食品檢驗局於八十一年
      九月八日以（八一）藥檢壹字第八一一四八八五號函釋明
      在案。前揭尿液檢驗報告載明係以GC/MS （即氣相層析質
      譜儀分析法）方法作為確認檢驗之方式，而該方法之原理
      係檢品經氣化後，通過層析管分離純化，再將純化後之成
      分循序送入質譜儀做個別鑑定。因質譜儀所測定之圖譜，
      在化學上被公認具有指紋特性，故可據以完全判定該檢品
      係為何種化合物。是以氣相層析質譜儀（GC/M S）作藥物
      及其代謝產物之定性及定量分析，幾乎不會有偽陽性反應
      產生，此經台北榮民總醫院於八十三年四月七日以八三北
      總內字第三○五九號函釋明在案。準此被告之尿液經以氣
      相層析質譜儀分析法檢驗，既係呈嗎啡陽性反應，顯見被
      告應有在前揭犯罪時間施用第一級毒品海洛因之行為甚明
      。
（二）被告前因施用毒品案件，經本院以八十九年度毒聲字第一
      三一七號裁定送觀察、勒戒後，認有繼續施用毒品傾向，
      經本院以八十九年度毒聲字第二○八三號裁定送強制戒治
      ，於八十九年十月二十五日停止處分付保護管束，嗣經撤
      銷保護管束令入戒治處所施以強制戒治，於九十年十一月
      二十四日因強制戒治執行完畢出所，復於上開強制戒治執
      行完畢釋放後五年內之九十一年十一月十三日因施用毒品
      案件經本院於九十二年四月十五日以九十二年度板簡字第
      六○七號刑事簡易判決判處有期徒刑六月，如易科罰金以
      銀元三百元折算一日，於九十二年七月十四日判決確定，
      此有臺灣高等法院被告前案紀錄表一份在卷可按。其於前
      次強制戒治執行完畢釋放（九十年十一月二十四日）後五
      年內之九十一年十一月十三日因犯施用毒品罪經法院判刑
      確定，而再犯本件施用第一級毒品海洛因之事實，堪以認
      定。從而，本件事證明確，被告犯行洵堪認定，應予依法
      論科。
二、按海洛因屬毒品危害防制條例第二條第二項第一款所規定之
    第一級毒品，核被告施用海洛因之行為，係犯毒品危害防制
    條例第十條第一項之施用第一級毒品罪。其持有毒品之低度
    行為，應為施用毒品之高度行為所吸收，不另論罪。又被告
    前因施用毒品案件，於九十二年三月二十日以九十二年度訴
    字第四七四號刑事判決判處有期徒刑八月，於九十二年四月
    二十一日判決確定。復因違反毒品危害防制條例案件先後經
    本院於九十二年四月十五日以九十二年度板簡字第六○七號
    刑事簡易判決判處有期徒刑六月，如易科罰金以銀元三百元
    折算一日，於九十二年七月十四日判決確定，於九十三年七
    月八日縮刑期滿執行完畢、於九十四年九月七日以九十四年
    度訴字第九三九號刑事判決判處有期徒刑九月，於九十四年
    十月七日判決確定，並於九十五年八月二十二日縮刑期滿執
    行完畢，有上開臺灣高等法院被告前案紀錄表一份在卷可憑
    ，其於受有期徒刑之執行完畢後，五年以內故意再犯本件有
    期徒刑以上之罪，為累犯，應依刑法第四十七條第一項之規
    定加重其刑。本院審酌被告施用毒品，足以戕害其身心，滋
    生其他犯罪，惡化治安，嚴重損及公益，且被告前曾犯施用
    毒品罪，業經強制戒治執行完畢、刑事判決確定，仍未戒斷
    其施用毒品之惡習，竟再為本件施用毒品犯行，顯見其不思
    悔改，及其犯後坦承犯行，而其施用毒品行為於本質上係屬
    自我戕害行為，反社會性之程度應屬較低，及其犯後坦承犯
    行，態度尚稱良好等一切情狀，分別量處如主文所示之刑，
    並定應執行刑，以資懲儆。至扣案海洛因二包，其內之海洛
    因（合計淨重零點九九公克）屬第一級毒品，惟被告堅詞否
    認為其所有，復經同時為警查獲之另案被告乙○○於警詢時
    自承為其所有，且無其他積極證據證明與本件被告施用毒品
    案件有關，從而該等扣案物應屬另案之重要證物，爰不於本
    案宣告沒收銷燬，併此敘明。
據上論斷，應依刑事訴訟法第二百七十三條之一第一項、第二百
九十九條第一項前段，毒品危害防制條例第十條第一項、第二十
三條第二項，刑法第十一條前段、第四十七條第一項，判決如主
文。
本案經檢察官謝岳龍到庭執行職務。
中　　華　　民　　國　　96　　年　　12　　月　　14　　日
                  刑事第十五庭  法  官  劉安榕
上列正本證明與原本無異。
如不服本判決，應於判決送達後十日內敘明上訴理由，向本院提
出上訴狀（應附繕本），上訴於臺灣高等法院。
                                書記官  楊馥如
中　　華　　民　　國　　96　　年　　12　　月　　14　　日
附錄本案論罪科刑法條全文：
毒品危害防制條例第10條
施用第一級毒品者，處六月以上五年以下有期徒刑。
施用第二級毒品者，處三年以下有期徒刑。
